【裁判字號】    92,訴,2503
【裁判日期】    920627
【裁判案由】    清償借款等
【裁判全文】
臺灣臺北地方法院民事判決                        九十二年度訴字第二五０三號
    原      告  台北銀行股份有限公司
    法定代理人  甲○○
    訴訟代理人  丙○○
    訴訟代理人  丁○○
    被      告  乙○○
右當事人間請求清償借款等事件，本院判決如左：
    主    文
被告應給付原告新台幣肆佰伍拾萬元，及如附表所示之利息暨違約金。
訴訟費用由被告負擔。
本判決於原告以新台幣壹佰伍拾萬元或同面額之台北市政府建設公債九十年度第一期
債票供擔保後，得假執行。
    事    實
甲、原告方面：
一、聲明：如主文所示。
二、陳述：被告乙○○於民國（下同）九十年九月二十八日向原告借款新台幣（下同
    ）四百五十萬元，借款期限自初次撥付日起至九十一年五月十三日止，約定於九
    十一年五月十三日到期清償，利息按原告所定基本放款利率加碼百分之○．一三
    計付（訂約當時為年息百分之八．一計算），自借款日起按月計付，嗣後聲請人
    調整上開基本放款利率時，應自調整之日起，按新利率加原加碼計息；並約定被
    告遲延履行時，除仍按上開利率計息外，其逾期在六個月以內者，並按上開利率
    百分之十，逾期超過六個月以上者，按上開利率百分之二十計付違約金，且不論
    本金或利息如有一部分遲延者，被告即喪失期限利益，借款視為全部到期，此有
    被告所簽立之借據乙紙及約定書乙份為憑。詎被告至九十一年五月十四日起即未
    依約攤還本息，原告屢經催討，迄未清償，尚未清償本金四百五十萬元及如附表
    所示之利息、違約金；依兩造約定書第六條第一款約定，被告已喪失期限利益，
    借款視為全部到期，原告自得請求被告負清償責任。
三、證據：提出借據影本乙紙、約定書影本乙份等件為證。
乙、被告方面：
一、聲明：駁回原告之訴。
二、陳述意旨略以：被告乙○○陳稱確實向原告借款，且目前仍積欠原告借款未還，
    惟無力清償本金云云。
三、證據：被告未曾提出任何證據供本院參酌。
    理    由
甲、程序方面：
    按當事人得以合意定第一審管轄法院，但以關於由一定法律關係而生之訴訟為限
    ，前項合意，應以文書證之，民事訴訟法第二十四條定有明文。本件兩造所簽訂
    之約定書第十一條約定，合意由本院為第一審管轄法院，本院自有管轄權，合先
    敘明。
乙、實體方面：
一、本件原告主張之事實，已據其提出之借據影本乙紙及約定書影本乙份為證，核屬
    相符，自堪信原告之主張為真實；被告對於確有借款情事並不爭執，惟辯稱目前
    無力清償云云，然所謂無力清償並非適法抗辯事由，從而，原告依約請求被告給
    付四百五十萬元，及如附表所示之利息、違約金為有理由，應予准許。
二、本件原告陳明願供擔保請准宣告假執行，經核並無不合，爰酌定相當擔保金額准
    許之。
據上結論：本件原告之訴為有理由，依民事訴訟法第七十八條，判決如主文。
中      華      民      國    九十二    年      六      月    二十七    日
                                  民事第二庭法  官  汪漢卿
右為正本係照原本作成
如對本判決上訴，須於判決送達後廿日內向本院提出上訴狀
中      華      民      國    九十二    年      六      月    二十七    日
                                            書記官  王  儀


司法院資訊處製作；財團法人民間司法改革基金會備份。
